【裁判字號】    89,交易,494
【裁判日期】    891026
【裁判案由】    公共危險
【裁判全文】
臺灣臺中地方法院刑事判決                        八十九年度交易字第四九四號
    公  訴  人  臺灣台中地方法院檢察署檢察官
    被      告  丙○○
                乙○○
                甲○○
右列被告等因妨害公務等案件，經檢察官提起公訴（八十九年度偵字第一三六九二號
），本院判決如左：
    主  文
丙○○服用酒類，不能安全駕駛動力交通工具而駕駛，處有期徒刑貳月，如易科罰金
，以佰元折算壹日；又共同對於公務員依法執行職務時，施強暴，處有期徒刑陸月
，如易科罰金，以佰元折算壹日。應執行有期徒刑柒月，如易科罰金，以佰元折
算壹日。
乙○○、甲○○共同對於公務員依法執行職務時，施強暴，各處有期徒刑陸月，如易
科罰金，以佰元折算壹日。
甲○○被訴毀損部分，公訴不受理。
    事  實
一、丙○○與乙○○、甲○○於民國（下同）八十九年八月六日中午十二時四十分許
    ，在台中縣龍井鄉○○○路漁村釣蝦場飲酒，而丙○○飲酒後吐氣所含酒精成份
    達每公升○．七六毫克以上，超過每公升○．二五毫克之標準值甚多，已不能安
    全駕駛動力交通工具，仍於同日下午二時四十分許，酒醉駕駛車牌號碼Ｘ七－九
    三六七號自用小客車，附載乙○○、甲○○二人欲返家，而於同日下午三時三十
    分許，丙○○駕駛上開自用小客車，沿台中縣龍井鄉○○村○○路由西往東方向
    行駛，途經台中縣龍井鄉○○路四十八號前時，因不慎撞擊路旁護堤，此時，乘
    客甲○○遂認係戊○○所有停放於該處之車牌號碼Ｒ六－四二二六號自用小貨車
    妨礙通行，旋基於毀損故意，持路邊木板擊毀前開自用小貨車之前擋風玻璃，足
    以生損害於戊○○（其毀損部分，業據告訴人撤回告訴，詳後述）。戊○○見狀
    即報警處理，迨台中縣警察局烏日分局龍東派出所警員丁○○據報而帶警帽並騎
    乘警用機車趕至現場，向甲○○索取證件之際，甲○○竟出言稱：「死胖子，警
    察有何了不起」等語，旋基於妨害警員執行公務及傷害之犯意，以徒手毆打警員
    丁○○，丙○○、乙○○見狀即共同基於妨害公務及傷害之犯意聯絡，分別以徒
    手架住丁○○，並毆打丁○○，致丁○○受有上唇、雙上肢多處鈍挫傷之傷害（
    其等共同傷害部分，業據告訴人丁○○於言詞辯論終結前，撤回告訴）。
二、案經戊○○、丁○○訴由台中縣警察局烏日分局報請台灣台中地方法院檢察署檢
    察官偵查起訴。
    理  由
甲、有罪部分：
一、訊據被告丙○○固坦承有於右揭時地因酒醉不能安全駕駛動力交通工具而駕駛，
    致撞及路邊護堤之事實不諱，惟被告丙○○、乙○○、甲○○均矢口否認有何妨
    害公務及傷害犯行，並辯稱：當時丁○○未穿警察制服，不知丁○○為警察云云
    ，被告丙○○、乙○○另辯稱：甲○○與丁○○拉扯之際，伊等為勸架而架開丁○○，伊等並未妨害公務云云。惟查，右揭事實，業據被害人即當時執勤警員丁○○分別於偵審中指述歷歷，核與證人戊○○分別於警訊及偵審中所證述之情節
    相符，復有沙鹿童綜合醫院之診斷證明書一紙、台中縣警察局道路交通事故調查
    報告表一紙、現場照片五張、上開木板照片二張、受傷照片三張、被告丙○○酒
    精測試值一紙及承辦警員陳國銘所製作之觀察紀錄表一紙附卷可稽。其次，被告
    甲○○既自承有向警員丁○○出言不遜等語，又豈能嗣後辯稱不知其為警察云云
    ，而被告丙○○、乙○○既明知被告甲○○與丁○○發生毆打，且已知丁○○為
    警員並在執行公務，若確欲阻止毆打事宜，自應將其友人即被告甲○○拉開，豈
    有架住告訴人丁○○之理？綜上所述，足徵被告丙○○自白酒醉駕車部分與事實
    相符，應堪採信，被告丙○○、乙○○、甲○○確有共同執勤警員依法執行職務
    時，施強暴行為，其三人空言否認，所為上開辯解，無非事後卸責之詞，均不足
    採。本件事證明確，被告三人犯行均堪認定。
二、核被告丙○○、乙○○、甲○○三人對於公務人員依法執行職務時，施以強暴行
    為，均係犯刑法第一百三十五條第一項之妨害公務罪。其三人就上開犯罪之實施
    ，有犯意聯絡及行為分擔，皆為共同正犯。另被告丙○○服用酒類，不能安全駕
    駛動力交通工具而駕駛犯行，係犯刑法第一百八十五條之三之罪。被告丙○○所
    犯上開二罪間，犯意各別，行為互殊，犯罪構成要件不同，應分論併罰。次按告
    訴乃論之罪，其告訴人於第一審辯論終結前，得撤回其告訴；又告訴經撤回者，
    應諭知不受理之判決，刑事訴訟法第二百三十八條第一項、第三百零三條第三款
    分別定有明文。惟查本件被告丙○○、乙○○、甲○○三人共同傷害告訴人丁○○之犯行，經檢察官以刑法第二百七十七條第一項之傷害罪提起公訴，依同法第
    二百八十七條前段規定係屬告訴乃論之罪，玆告訴人丁○○於本案辯論終結前當
    庭撤回告訴，有撤回告訴狀附卷可稽，依前開規定，本應為不受理之諭知，然公
    訴人認該部分與前開有罪之妨害公務部分具有想像競合之裁判上一罪關係，爰不
    另為不受理之諭知，附此敘明。爰審酌被告丙○○於飲酒後以不能安全駕駛汽車
    ，仍執意駕車，欠缺遵守規範之意願，復為圖一己之便，忽視社會交通大眾生命
    、財產之安全，及被告三人犯罪之手段、目的、對公權力之侵害及其犯罪後之態
    度等一切情狀，分別量處如主文所示之刑，且被告丙○○部分並定其應執行刑，
    並就宣告刑、執行刑均諭知易科罰金之折算標準，以資懲儆。
乙、不受理部分：
一、公訴意旨另以：被告甲○○於前開時地，基於毀損故意，持路邊木板擊毀告訴人
    戊○○所有之前開自用小貨車之前擋風玻璃，足以生損害於戊○○，因認甲○○
    犯有刑法第三百五十四條之毀損器物罪嫌等語。
二、按告訴乃論之罪，其告訴人於第一審辯終結前，得撤回其告訴；又告訴經撤回者
    ，應諭知不受理之判決，刑事訴訟法第二百三十八條第一項、第三百零三條第三
    款分別定有明文。經查本件被告甲○○上開犯行經檢察官以刑法第三百五十四條
    之毀損器物罪提起公訴，依同法第三百五十七條規定係屬告訴乃論之罪，茲據告
    訴人戊○○於辯論終結前當庭撤回其告訴，有審判筆錄及撤回告訴狀附卷可稽，
    依前開規定，爰諭知不受理之判決。
丙、據上論斷，應依刑事訴訟法第二百九十九條第一項前段、第三百零三條第三款，
    刑法第二十八條、第一百三十五條第一項、第一百八十五條之三、第四十一條、
    第五十一條第五款，罰金罰鍰提高標準條例第一條前段、第二條，判決如主文。
中      華      民      國    八十九    年      十      月    二十六    日
                                    臺灣臺中地方法院交通法庭
                                        法  官  夏  一  
右正本證明與原本無異。
如不服本判決，應於判決送達後十日內向本院提出上訴狀，上訴於臺灣高等法院臺中
分院( 須附繕本 )。
                書記官
中      華      民      國    八十九    年      十      月    三十一    日
附錄本判決論罪科刑法條全文：
刑法第一百八十五條之三：
服用毒品、麻醉藥品、酒類或其他相類之物，不能安全駕駛動力交通工具而駕駛者，
處一年以下有期徒刑、拘役或三萬元以下罰金。
刑法第一百三十五條第一項
對於公務員依法執行職務時，施強暴脅迫者，處三年以下有期徒刑、拘役或三百元以
下罰金。


司法院資訊處製作；財團法人民間司法改革基金會備份。
